臺灣臺東地方法院刑事判決　　　　　　　　　　　　　　九十年度訴字第一三八號
　　公　訴　人　臺灣臺東地方法院檢察署檢察官
　　被　　　告　丙○○
　　選任辯護人　邱聰安
右列被告因違反毒品危害防制條例案件，經檢察官提起公訴（九十年度偵字第一七一
號），本院判決如左：
    主      文
丙○○販賣第二級毒品未遂，累犯，處有期徒刑伍年。扣案之甲基安非他命貳包（合
計驗餘淨重伍拾捌點貳伍公克）沒收銷燬之，及電子秤壹台沒收之。
    事      實
一、丙○○前於民國八十九年間，因竊盜案件，經臺灣臺北地方法院判處有期徒刑四
    月確定，嗣於八十九年九月八日執行完畢。猶不知悛悔，因友人之介紹與甲○○
    認識，於八十九年十二月底前來臺東與甲○○商洽辦理行動電話門號事宜，於離
    去時因知悉甲○○有施用第二級毒品甲基安非他命惡習，乃向甲○○稱其有毒品
    ，下次來臺東可以帶一些給甲○○施用，並欲透過甲○○來販賣。其後於九十年
    一月十五日前二、三天，向甲○○稱欲來臺東玩，而於同年月十五日當天上午，
    丙○○再以電話向甲○○確定來臺東之時間，並告知會帶毒品下來賣後，即將其
    先前已因意圖營利，為供販賣而販入持有之第二級毒品甲基安非他命一大包及電
    子秤一台裝入黑色手提包內，與不知情之戊○○及乙○一起前往臺北松山機場搭
    乘飛機前來臺東，甲○○因已戒絕吸食毒品惡習，乃向同村任職臺東縣警察局保
    安隊之員警丁○○檢舉，丁○○乃安排甲○○租車前往接送丙○○等人，俟丙○○等人下機並坐上甲○○所駕之租賃小客車後，丁○○即駕車在後尾隨，並呼叫
    同仁支援，於同日中午十二時四十分許，在臺東縣臺東市豐原橋南端查獲，並扣
    得上開一大包甲基安非他命（驗餘淨重五十八‧二五公克；警方因鑑驗需要另再
    行分裝一小包）及電子秤一台。
二、案經臺東縣警察局移送臺灣臺東地方法院檢察署檢察官偵查起訴。
    理      由
一、訊據被告丙○○固坦承於九十年一月十五日從臺北攜帶扣案之甲基安非他命及電
    子秤搭乘飛機前來臺東，惟矢口否認有何販賣及運輸第二級毒品安非他命之犯行
    ，辯稱：安非他命是因甲○○知道伊有安非他命，因甲○○要吸食，要伊帶來臺
    東，因為伊曾經幫甲○○辦過手機，所以帶一些安非他命要請甲○○施用云云。
    選任辯護人辯護意旨略以：證人甲○○與警員丁○○為同村之人，交情匪淺，甲○○所駕之車輛亦係由丁○○出面承租，足證本件顯屬陷害教唆等語。惟查：
    （一）被告如何要透過證人甲○○在臺東販賣安非他命等情，迭據證人甲○○於
          警訊、偵查及本院審理時證述屬實，並經警員丁○○於本院調查時具結證
          述明確，參諸證人甲○○之前曾委託被告代辦行動電話門號，關係良好，
          而警員丁○○身為執法人員，與被告間並無怨隙，當無設詞構陷被告之理
          ，應可認為證人甲○○與丁○○之證言應堪信為真實。
    （二）證人戊○○與乙○於警訊中均證稱於九十年一月十五日上午六時許，在被
          告房間內看見被告將甲基安非他命及電子秤以紙張包妥，放入被告所攜帶
          之黑色手提包內，渠等搭乘飛機到臺東迄為警查獲時，該只黑色手提包都
          由被告所持有等語，由證人戊○○與乙○之證言可知，被告在搭乘飛機下
          來臺東之前，即已為供販賣而販入扣案之甲基安非他命及電子秤，其後證
          人乙○雖於本院調查時改稱其係見到被告拿著黑色包包，並用報紙包著東
          西，當時於警訊中是說被告有在吸毒云云，然上開其於本院調查時所證述
          之內容，非但與其於警訊中所證述不符，更與證人戊○○於警訊中所證述
          之情節相悖，應認證人乙○於本院調查中之證述係屬迴護被告之詞，不足
          採信。
    （三）被告雖另辯稱扣案之甲基安非他命係下來臺東當天上午六時許才在臺北火
          車站向一名綽號「阿清」之男子所購買，而扣案之電子秤係伊到機場後，
          證人甲○○匯款新台幣（下同）二千元予伊，請伊購買云云，然被告之供
          述已與證人戊○○與乙○前揭於警訊中所證述之情節不符，且依證人王基
          益所證述之內容觀之，渠所以匯款二千元予被告，是因被告告知渠沒錢購
          買機票，渠方匯款予被告，亦與被告所供述之情節迥異，而被告自承伊遭
          警查獲時，身上還有一萬餘元，若如被告所言，電子秤係證人甲○○委託
          伊所購買，則被告身上既有該筆款項，則被告大可先幫證人甲○○墊付購
          買電子秤之款項，何必於出發當日打電話要證人甲○○先匯款後，其再提
          款前去購買，而如此大費周章呢？是被告上開所辯，顯與常情不符，尚難
          採信。又被告供稱扣案之電子秤係在臺北市○○○路所購買，而參諸證人
          乙○於本院調查時具結證稱：「‧‧‧到松山機場後當時沒有發生任何事
          情，那時被告是有離開一段時間，被告那時是說要去買吃的東西，後來被
          告回來的時候是有買一些東西回來，時間約十幾分鐘，‧‧‧」等語可知
          ，被告到松山機場後僅曾離開十幾分鐘，縱然被告確實應證人甲○○所託
          ，前往環河南路購買電子秤，以松山機場至環河南路來回之路程再加上選
          購電子秤的時間，絕對不只十幾分鐘，益證被告辯稱扣案之電子秤係證人
          甲○○委託購買後攜帶來臺東云云，顯與事實不符，洵難足採，應認扣案
          之電子秤係被告自行購買攜帶前來臺東，用以將來販賣安非他命之用。
    （四）辯護人雖以本案係陷害教唆云云置辯，惟按「行為人如原即具有販賣營利
          之犯罪決意，雖係遭警設計誘捕致事實上不能真正完成賣出時，因行為人
          原即有販賣毒品之意思，客觀上其事先又已販入毒品並著手於販賣之行為
          ，自仍應成立販賣未遂罪，此與行為人原本無販賣營利之犯罪決意，因調
          查犯罪之人之引誘或教唆始起意販賣，即學理上所謂『陷害教唆』之情形
          有別。」（最高法院九十年度臺上字第六０六、四二三七號判決意旨參照
          ）、「教唆犯以被教唆者原無犯罪意思，由教唆者之教唆始起意實施犯罪
          行為，為其本質。本件上訴人原已意圖營利而販入毒品，並多次出售毒品
          予張志暉，其於被查獲日之犯行，亦係本於其原有之販賣毒品之犯意而為
          ，並非因警員之設計挑唆始起意犯罪，自與所謂陷害教唆之問題無涉。」
          （最高法院九十年度臺上字第四○三八號判決參照）。查本件被告於八十
          九年十二月底第一次前來臺東時，即與證人甲○○談及欲運輸毒品至臺東
          ，並透過渠販賣毒品之事，並於第二次前來臺東前，即主動與證人甲○○
          聯絡後，乃運輸大量甲基安非他命及電子秤來臺東欲進行販賣毒品之行為
          ，足見被告在先前原即有販賣毒品之意思而先販入毒品，且客觀上又已著
          手於販賣之行為，衡諸上開最高法院判決意旨，自應成立販賣未遂罪，辯
          護人上開所辯本件屬「陷害教唆」云云，尚不足採。
    （五）扣案之物品經本院送請內政部警政署刑事警察局鑑驗，認係第二級毒品甲
          基安非他命，驗餘淨重五十八‧二五公克，有該局九十年十二月六日刑鑑
          字第二二二五三０號鑑驗通知書一份附卷可參，參諸被告運輸至臺東之甲
          基安非他命數量頗鉅，顯非僅供其個人施用，當可認為被告確有運輸扣案
          之甲基安非他命至臺東販賣圖利之意圖甚明。再者，目前政府為杜絕毒品
          之氾濫，對於查緝施用及販賣毒品之工作，無不嚴加執行，販賣毒品又係
          重罪，設若被告無利可圖，當無輕易將所持有之甲基安非他命提供給王基
          益施用，而甘冒於再次向他人購買時，而有被查獲移送法辦危險之理，足
          證被告販入扣案之甲基安非他命時，顯有營利之意圖，應堪認定。
    （六）綜上所述，被告所辯及辯護意旨均不足採信，本件事證已臻明確，被告犯
          行洵堪認定。
二、按甲基安非他命係毒品危害防制條例第二條第二項第二款所稱之第二級毒品。核
    被告所為，係犯毒品危害防制條例第四條第五項、第二項之販賣第二級毒品未遂
    罪。被告雖自臺北運輸第二級毒品來臺東擬販賣予施用毒品之人，惟其運輸毒品
    行為為販賣毒品之階段行為（最高法院五十二年台覆字第三號判例意旨參照），
    與其持有第二級毒品之低度行為，為販賣之高度行為所吸收，均不另論罪。公訴
    人漏未斟酌被告已先有販賣之故意，而有販入毒品之行為，認為被告所犯為意圖
    販賣而持有毒品罪，尚有未洽，惟其基本事實同一，本院自得加以審理，並變更
    其起訴法條，併此敘明。被告有事實欄所載之犯罪科刑情形，有臺灣高等法院檢
    察署刑案紀錄簡覆表一份附卷可稽，其受有期徒刑執行完畢，五年內再犯本件有
    期徒刑以上之罪，為累犯，依刑法第四十七條規定，就法定本刑有期徒刑之部分
    加重其刑（無期徒刑依法不得加重）。被告已著手販賣第二級毒品行為之實施，
    惟為警員查獲，致其販賣行為未遂，應依刑法第二十六條前段規定按既遂犯之刑
    減輕之。並依刑法第七十一條第一項規定先加重後減輕。爰審酌被告前有犯罪紀
    錄，品行不佳，其犯罪之動機、目的係為牟取重利，嚴重危害國民身體健康及社
    會風氣，犯罪惡性非輕，惟其販賣行為尚屬未遂及犯罪後態度等一切情狀，量處
    如主文所示之刑。
三、扣案第二級毒品甲基安非他命二包（驗餘淨重五十八點二五克），為違禁物，應
    依毒品危害防制條例第十八條第一項前段之規定沒收銷燬之。又扣案之電子秤，
    被告自承其所購買，應為其所有，且係供犯罪所用之物，自應依刑法第三十八條
    第一項第二款規定沒收之，併此敘明。
據上論斷，應依刑事訴訟法第二百九十九條第一項前段、第三百條，毒品危害防制條
例第四條第二項、第五項、第十八條第一項前段，刑法第十一條第一項前段、第四十
七條、第二十六條前段、第三十八條第一項第二款，判決如主文。
本案經檢察官趙期正到庭執行職務
中      華      民      國      九十一      年    五    月    二十二    日
                                  臺灣臺東地方法院刑事庭
                                      審判長法  官  楊力進
                                            法  官  袁雪華
                                            法  官  劉柏駿
右正本證明與原本無異。
如不服本判決，應於判決送達後十日內向本院提出上訴狀。（須附繕本）
「切勿逕送上級法院」
                                            書記官  陳俊德
中      華      民      國      九十一      年    五    月    二十二    日
附記
毒品危害防制條例第四條第二項、第五項
製造、運輸、販賣第二級毒品者，處無期徒刑或七年以上有期徒刑，得併
科新台幣七百萬元以下罰金。
前四項之未遂犯罰之。
